臺灣高等法院民事裁定
109年度上字第1207號
上  訴  人  蔡茂松即仲理國際法律事務所



上列上訴人因與被上訴人民輝實業股份有限公司間請求給付租金
事件，上訴人對於民國111年2月16日本院109年度上字第1207號
判決提起上訴，本院裁定如下：
    主      文
上訴人應於收受本裁定正本五日內，補繳第二、三審裁判費新臺
幣肆萬玖仟參佰零貳元，如未依限期補正，即裁定駁回上訴。
    事實及理由
一、按提起第三審上訴，應依民事訴訟法第77條之16第1項規定
    繳納裁判費，此為法定必須具備之程式。又以一訴主張數項
    標的者，其價額合併計算之，但所主張之數項標的互相競合
    或應為選擇者，其訴訟標的價額，應依其中價額最高者定之
    。另原告應負擔之對待給付，不得從訴訟標的之價額中扣除
    ；原告並求確定對待給付之額數者，其訴訟標的之價額，應
    依給付中價額最高者定之，分別為同法第77條之2第1項及第
    77條之3所明定。係因核定訴訟標的之價額，應依原告所主
    張為訴訟標的之法律關係定之，而原告對於被告負擔之對待
    給付，為另一獨立之標的，自不得從訴訟標的之價額中扣除
    ，惟原告如合併請求確定該對待給付之數額，即係以一訴主
    張數項標的，此兩項標的互為他方之對待給付，如合併計算
    其價額，有失公允，故於核定訴訟標的之價額時，依兩項給
    付中價額最高者定之(最高法院109台上1903號民事裁定意旨
    參照)。
二、經查：
　㈠上訴人於本院上訴二審聲明：⒈原判決主文第一項命蔡茂松即
    仲理國際法律事務所（下稱仲理事務所）給付逾新臺幣(下
    同)1,929,618元本息範圍部分廢棄；⒉原判決主文第二項廢
    棄；⒊上開第一、第二項廢棄部分，民輝實業股份有限公司
    （下稱民輝公司）在第一審之訴駁回；⒋仲理事務所應於民
    輝公司將附表所示支票返還仲理事務所之同時，給付民輝公
    司1,929,618元(見本院卷第19頁)。其中聲明一部分標的金
    額為1,068,159元(計算式：2,997,777元-1,929,618元=1,06
    8,159元)，聲明四原給付及對待給付部分標的金額則分別為
    1,929,618元、如附表所示1,300,872元。是聲明一被上訴人
    起訴請求金額為上訴人所不爭執部分；並同為聲明四互為他
    方之對待給付，應屬被上訴人對於上訴人負擔之對待給付，
    為另一獨立之標的，自不得從訴訟標的之價額中扣除，惟若
    聲明四部分兩標的亦合併計算其價額則顯失公允，揆諸前揭
    見解，應依兩項價額中最高者定之，是二審訴訟標的價額核
    定為2,997,777元(計算式：1,068,159元〈聲明一部分〉+1,92
    9,618元〈聲明四部分〉=2,997,777元)，應徵二審裁判費46,0
    50元，扣除上訴人已繳二審裁判費17,389元(見本院卷第20
    頁)，尚應補繳二審裁判費28,661元(計算式：46,050元-17,
    389元=28,661元)。
  ㈡另上訴人對於民國111年2月16日本院互有勝敗之判決（含追
    加部分）提起三審上訴，上訴聲明：原判決不利上訴人部分
    廢棄，發回臺灣高等法院；並仍為同一被上訴人應負擔對待
    給付之抗辯，是本件上訴三審訴訟標的金額分別為970,675
    元(計算式：2,859,090元+41,203元-1,929,618元=970,675
    元)及加計1,929,618元、1,300,872元之互為對待給付之最
    高者，三審訴訟標的價額應核定為2,900,293元(計算式：97
    0,675元+1,929,618元=2,900,293元)，應徵三審裁判費44,7
    13元，扣除上訴人已繳上訴三審裁判費17,389元、6,683元
    ，尚應補繳三審裁判費20,641元(計算式：44,713元-17,389
    元-6,683元=20,641元)。
　㈢綜上，上訴人共應補繳二、三審裁判費共計49,302元(計算式
    ：28,661元+20,641元=49,302元)。
三、茲命上訴人於收受本裁定正本送達後5日內補繳上開裁判費
    ，逾期未補正，即駁回其上訴。爰裁定如主文。
中　　華　　民　　國　　111 　年　　5 　　月　　30　　日
                  民事第十六庭 
                      審判長法  官  朱耀平   
                            法  官  邱育佩    
                            法  官  呂明坤

附表：
編號 發票人 付款人 金額/元 (新臺幣) 日期 號碼 受款人 1 蔡茂松 彰化銀行 東台北分行 216,812 108.03.01 0000000 民輝實業股 份有限公司 2 蔡茂松 彰化銀行 東台北分行 216,812 108.04.01 0000000 民輝實業股 份有限公司 3 蔡茂松 彰化銀行 東台北分行 216,812 108.05.01 0000000 民輝實業股 份有限公司 4 蔡茂松 彰化銀行 東台北分行 216,812 108.06.01 0000000 民輝實業股 份有限公司 5 蔡茂松 彰化銀行 東台北分行 216,812 108.07.01 0000000 民輝實業股 份有限公司 6 蔡茂松 彰化銀行 東台北分行 216,812 108.08.01 0000000 民輝實業股 份有限公司   合計 1,300,872    
　　
正本係照原本作成。
不得抗告。
中　　華　　民　　國　　111 　年　　5 　　月　　30　　日
 　　　　　　　　　　　　 
　　　　　　　　　　　　　  書記官  張淑芳